【裁判字號】    95,附民,412
【裁判日期】    951130
【裁判案由】    詐欺
【裁判全文】
臺灣板橋地方法院刑事附帶民事訴訟判決
原      告  甲○○
被      告  乙○○
上列被告因九十五年度簡上字第七三五號詐欺案件，經原告提起
附帶民事訴訟，本院判決如左：
    主  文
被告應給付原告新台幣壹拾伍萬伍仟元及自民國九十五年十一月
十七日起至清償日止，按週年利率百分之五計算之利息。
本判決得假執行。
    事  實
甲、原告方面：
一、聲明：
（一）被告應給付原告新台幣（下同）155000元及自起訴狀繕本
      送達翌日起至清償日止，按週年利率百分之5 計算之利息
      。
（二）請依職權宣告假執行。
二、陳述：
    本件被告乙○○於任職永達保險經紀人股份有限公司期間，
    經由原告甲○○前妻得知原告因保險求償事宜與保險公司交
    涉中，認有機可趁，竟萌生為自己不法所有之意圖，於94年
    1 月間某日在南投縣竹山鎮鄉8 之51號向原告佯稱其訴
    訟經驗豐富且通過法務金融高等考試，可代為向保險公司求
    償，並以須先交付處理費30萬元為由，致使原告陷於錯誤，
    因而於同年1 月5 日及2 月15日各交付15萬元與被告。嗣因
    與保險公司交涉未果，經原告向臺中地方法院提起94年度保
    險字第16號給付保險金事件民事訴訟後，被告於同年94年4
    月28日在上開事件準備程序中經承審法官諭知提出金融法務
    高等考試及格證明後始得代理，被告見事跡敗露，即避不見
    面，原告至此方知受騙等情，業經鈞院刑事簡易庭判處有期
    徒刑五月在案，嗣經原告多次請求被告返還30萬元，被告均
    置之不理，原告乃於94年7 月11日以存證信函通知被告，表
    明願意給付前開30萬元報酬中之10萬元以酬勞，餘20萬元仍
    需返還，迄94年10間止，被告僅再返還4 萬500 元，即未再
    返還，為此爰依侵權行為法律關係，請求如訴之聲明。
三、證據：
    引用刑事案卷內之證據資料。
乙、被告方面：
一、聲明：駁回原告之訴。
二、陳述：被告供承尚積欠原告十五萬五千元，對請求沒有意見
    ，惟須分期償還。
    理  由
一、本件原告起訴主張前開之犯罪事實，業經本院以95年度簡字
    第4180號、95年度簡上字第735 號刑事判決認定明確，判處
    被告有罪在案，是依刑事訴訟法第500 條前段規定，應認原
    告之主張為真實。
二、按因故意、過失不法侵害他人權利者，應負損害賠償之責，
    故意以背於善良風俗之方法，加損害於他人者亦同，民法第
    一百八十四條第一項定有明文。查本件被告施用詐術致使原
    告陷於錯誤而交付三十萬元，致使原告因而受有損害，已如
    前述，是被告之行為與原告之損害間顯有相當因果關係。被
    告亦認諾積欠原告前開數額，從而，原告依據侵權行為法律
    關係，請求被告給付原告155000元，及自起訴狀繕本送達翌
    日即95年11月17日起至清償日止，按週年利率百分之5 計算
    之利息，於法有據，應予准許。
三、本件應依職權宣告假執行。
結論：原告之訴為有理由，應依刑事訴訟法第五百零二條第二項
、第四百九十一條第十款，民事訴訟法第三百八十九條第一項第
一款，判決如主文。
中    華    民    國    95    年    11    月    30    日
                  刑事第十二庭審判長法  官  徐蘭萍
                                    法  官  林淑婷
                                    法  官  林漢強
以上正本證明與原本無異。
本件不得上訴。
                                    書記官  莊川億
中    華    民    國    95    年    11    月    30    日


司法院資訊處製作；財團法人民間司法改革基金會備份。
